臺灣屏東地方法院刑事判決　　　　　　　　　　　　　九十三年度交訴字第九一號
　　公　訴　人　臺灣屏東地方法院檢察署檢察官
　　被　　　告　甲○○　男　二.
右列被告因過失致死等案件，經檢察官提起公訴（九十三年度偵字第五０三０號），
本院裁定改依簡式審判程序，判決如左：
    主  　　文
甲○○因過失致人於死，處有期徒刑陸月，如易科罰金，以佰元折算壹日。又駕駛
動力交通工具肇事，致人死亡而逃逸，處有期徒刑陸月，如易科罰金，以佰元折算
壹日。應執行有期徒刑拾月，如易科罰金，以佰元折算壹日。
    事　　　實
一、甲○○於民國九十三年七月十三日凌晨零時十分許，駕駛車牌號碼ＣＯ—０三七
    七號自小客車，由南往北方向行經屏東縣內埔鄉○○村○道台一線北上車道四０
    四點八公里旁之綠精靈檳榔攤，其停車購買檳榔後，欲由路邊起步駛入台一線道
    路之快車道時，本應注意前後左右有無障或車輛行人，並應禮讓行進中之車輛行
    人優先通行，而依當時情形，客觀上並無不能注意之情事，其能注意竟疏未注意
    ，致未發現同向由章美怡所駕車牌號碼ＮＧ—一八二號之重機車正由左後方駛至
    ，而未禮讓該重機車優先通行，即貿然駛入該道路之外側快車道，導致章美怡所
    駕駛之重機車避、煞不及，在外側快車道與機車道邊線附近，與該自小客車左後
    車身發生擦撞而人車倒地，受有頭部外傷併顱內出血之傷害，嗣於送醫途中死亡
    。詎甲○○於肇事後，因害怕而未停車察看救護，竟基於逃逸之意思，逕自駕車
    逃離現場。嗣甲○○於肇事後二十多分鐘後，於犯罪偵查機關尚未發覺其犯罪之
    前，因良心不安返回車禍現場，並當場向前往處理之警員表示其為肇事及逃逸之
    人，而接受裁判。
二、案經屏東縣警察局內埔分局報請臺灣屏東地方法院檢察署檢察官偵查起訴。
　　理　　　由
一、訊據被告對於右揭過失致人於死及駕車肇事逃逸之事實，均坦承不諱，核與證人
    曾應炎、蔣台英、黃華山於警詢時之證述情節大致相符，復有道路交通事故現場
    圖一紙、道路交通事故調查報告表二紙、國仁醫院診斷證明書一紙、現場及車損
    照片十六幀附卷可憑。而被害人章美怡係因本件車禍受有頭部外傷併顱內出血而
    死亡等情，亦經臺灣屏東地方法院檢察署檢察官督同法醫師相驗屬實，製有勘驗
    筆錄、相驗屍體證明書、鑑定驗斷書各一份在卷可稽。按車輛起步前應顯示方向
    燈，注意前後左右有無障礙或車輛行人，並應讓行進中之車輛行人優先通行，道
    路交通安全規則第八十九條第一項第六款定有明文。查被告有經合法程序考領駕
    駛執照，對於上開交通安全規則自知之甚稔，為其應注意之事項，而肇事當時係
    天候晴朗、夜間有照明、路面柏油、乾燥、無缺陷、無障礙物、視距良好、有前
    開道路交通事故調查報告表可考，據此判斷，足見依當時狀況，被告在客觀上並
    無不能注意之情狀。是被告應注意能注意竟疏未注意省道台一線南向北車道上有
    無來車，即貿然起駛而出，致同向自後騎駛重機車駛來之被害人章美怡見狀閃煞
    不及，其機車因而撞上起駛而出之被告自小客車，並因而人車倒地受傷死亡，被
    告自有違前開規定之注意義務，其顯有過失，且其過失行為與被害人章美怡死亡
    之間，具有相當因果關係，亦甚明確。另被告雖於肇事後二十分鐘返回車禍現場
    並坦承肇事，惟被告既於肇事當時，明知肇事，未下車察看及採取救護措施，即
    起意離開現場，其駕車肇事致人死亡而逃逸之行為，於駕車離開現場時，即已完
    成，是其確有肇事逃逸之犯行，應無疑義。從而，本件事證明確，被告過失致死
    及駕車肇事逃逸之犯行均堪認定。
二、核被告所為，係犯刑法第二百七十六條第一項之過失致死罪及同法第一百八十五
    條之四之駕車肇事逃逸罪。又被告於肇事後未被有偵查權之公務員或機關發覺其
    為犯嫌前，即向前往處理之警員承認肇事及逃逸之情事，並接受裁判，有屏東縣
    警察局道路交通事故肇事人自首情形紀錄表一紙在卷可稽，被告行為已合於自首
    之要件，應依刑法第六十二條前段規定，就其所犯上開二罪減輕刑責。被告所犯
    上開二罪間，犯意各別，行為互殊，應分別論罪，合併處罰。爰審酌被告無犯罪
    前科之素行、過失之程度、造成被害人章美怡死亡之結果、肇事後未留在現場救
    護，惡性非輕，惟念及其事後返回肇事現場並坦承犯行，且迅與被害人家屬達成
    民事和解，深具悔意等一切情狀，分別量處如主文所示之刑，暨易科罰金之折算
    標準，並定其應執行之刑。
據上論斷，應依刑事訴訟法第二百七十三條之一第一項、第二百九十九條第一項前段
，第一百八十五條之四、刑法二百七十六條第一項、第六十二條前段、第四十一條第
一項前段、第二項，罰金罰鍰提高標準條例第一條前段、第二項，判決如主文。
本案經檢察官黃莉琄到庭執行職務。
中　　　華　　　民　　　國　　九十三　　年　　 十二 　　月　　二十一　　日
                                      臺灣屏東地方法院交通法庭
                                          法  官  蘇碧珠
右正本證明與原本無異。
如不服本判決應於收受本判決送達後十日內向本院提出上訴書狀，其未敘述上訴理由
者，並得於提起上訴後十日內向本院補提理由書狀（均須按他造當事人之人數附繕本
 ）「切勿逕送上級法院」
                                          書記官  王秋淑
中　　　華　　　民　　　國　　九十三　　年　　 十二 　　月　　二十一　　日
附錄本判決論罪之法條：
刑法二百七十六條第一項
因過失致人於死者，處二年以下有期徒刑、拘役或二千元以下罰金。
中華民國刑法第一百八十五條之四
駕駛動力交通工具肇事，致人死傷而逃逸者，處六月以上五年以下有期徒刑。
